【裁判字號】    90,訴,2895
【裁判日期】    901130
【裁判案由】    清償借款
【裁判全文】
臺灣高雄地方法院民事判決  九十年度訴字第二八九五號
    原      告  大眾商業銀行股份有限公司
    法定代理人  丙○○
    訴訟代理人  戊○○
                乙○○
    被      告  丁○○
    被      告  甲○○
右當事人間清償借款事件，本院判決如左：
    主    文
被告應連帶給付原告新臺幣壹佰拾伍萬貳仟零壹拾壹元元及自民國九十年二月五日
起至清償日止，按年利率百分之八點二五計算之利息，並自九十年三月六日起至清償
日止，逾期六個月以內者，按上開利率百分之十，逾期超過六個月者，按上開利率百
分之二十計算之違約金。
訴訟費用由被告連帶負擔。
    事    實
甲、原告方面：
一、聲明：求為判決如主文所示。
二、陳述：
(一)被告甲○○於民國八十八年六月二十一日邀同被告丁○○為連帶保證人，向原告
    借款新台幣（下同）一百四十萬元，約定借款期間自八十八年七月五起至一○八
    年七月五日止，借款後第一年，利息按基本放款利率減碼年息百分之零點六六計
    算，第二年起則按基本放款利率減碼年息百分之零點二六計算，嗣隨基本放款利
    率變動而調整，並約定如有一宗債務不依約付息或清償本金時，其債務即視為全
    部到期，借款人即喪失期限利益。另遲延給付本金或利息時，除仍按上開利率計
    息外，逾期六個月以內，按上開利率百分之十，逾期超過六個月，則按遲延利息
    百分之二十加付違約金。
(二)詎被告甲○○自九十年二月五日起，即陸續未如期繳納利息，借款應視為全部到
    期，現仍尚欠主文所示之本金、利息及違約金未能清償，而被告丁○○為連帶保
    證人，就上開債務應負連帶清償之責，為此爰依消費借貸及連帶保證之法律關係
    提起本件訴訟。
三、證據：提出借據、放款客戶單筆貸放攤還及收息記錄查詢單、利率表及戶籍謄本
    為證。
乙、被告方面：
一、聲明：求為判決原告之訴駁回。
二、陳述：確曾借款，但無力清償。
    理    由
一、查被告甲○○於八十八年六月二十一日邀同被告丁○○為連帶保證人，向原告借
    款一百四十萬元，約定借款期間自八十八年七月五起至一○八年七月五日止，借
    款後第一年，利息按基本放款利率減碼年息百分之零點六六計算，第二年起則按
    基本放款利率減碼年息百分之零點二六計算，嗣隨基本放款利率變動而調整，並
    約定如有一宗債務不依約付息或清償本金時，其債務即視為全部到期，借款人即
    喪失期限利益。另遲延給付本金或利息時，除仍按上開利率計息外，逾期六個月
    以內，按上開利率百分之十，逾期超過六個月，則按遲延利息百分之二十加付違
    約金。詎被告甲○○自九十年二月五日起，即陸續未如期繳納利息，借款應視為
    全部到期，現仍尚欠主文所示之本金、利息及違約金未能清償等情，業據原告提
    出借據、放款客戶單筆貸放攤還及收息記錄查詢單、利率表為證，復為被告所不
    爭執，堪信為真實。
二、按借用人應於約定期限內，返還與借用物種類、品質、數量相同之物。遲延之債
    務，以支付金錢為標的者，債權人得請求依法定利率計算之遲延利息，但約定利
    率較高，仍從其約定利率。當事人得約定債務人不履行債務時，應支付違約金，
    民法第四百七十八條前段、第二百三十三條第一項、第二百五十條第一項分別定
    有明文。又保證債務之所謂連帶，係指保證人與主債務人負同一債務，對於債權
    人各負全部給付之責任，此就民法第二百七十二條第一項規定連帶債務之文義參
    照觀之甚明。查本件被告甲○○自九十年二月五日起之利息、本金，即未按期攤
    還，現仍尚欠如主文所示之本金、利息及違約金迄未清償，已如前述，而被告丁
    ○○為連帶保證人，就上開債務自應負連帶清償之責。從而，原告依消費借貸及
    連帶保證之法律關係，請求被告連帶給付原告一百三十五萬二千零十一元及其利
    息、違約金，即屬正當，應予准許。
三、結論，本件原告之訴為有理由，依民事訴訟法第八十五條第二項，判決如主文。
中      華      民      國    九十      年     十一     月    三十      日
                              臺灣高雄地方法院民事第一庭
~B法      官  方百正
右為正本係照原本作成。
如不服本判決，應於送達後廿日內，向本院提出上訴狀並表明上訴理由，如於本
判決宣示後送達前提起上訴者，應於判決送達後十日內補提上訴理由書（須附繕本）。
中      華      民      國    九十      年     十一     月    三十      日
~B法院書記官  蔡雅萍


司法院資訊處製作；財團法人民間司法改革基金會備份。
